# 请教陈版，转让零售门店的会计处理。

提问人：kentisluo 时间：2019-03-29 13:11:18
陈版您好，想咨询下关于转让零售门店的会计处理问题。
1 、业务背景：
公司拟转让门店，已经在 2018 年和受让方签订了门店转让合同，合同约定了门店中存货、固定资产及装修工程的转让价格，以及约定了 2019 年 1 月 1 日起，门店流水归对方所有。门店转让的工作预计在 2019 年 3 月完成。
租赁激励金是商场在开店前给予公司的装修费和租金补贴。经双方协商一致，受让方不会追讨商场曾经支付给公司的租赁激励金。 2019 年 1 月 1 日期，门店的流水归对方所有，往后的租金由对方承担。
2 、相关的财务数据
（ 1 ）存货：根据存货账面成本与可变现净值比较，拟转让的存货在 2018 年底需计提5 万元跌价。（影响 2018 年利润总额-5 万）
（ 2 ）固定资产及装修工程转让，预计在 2019 年转让工作完成后，会给企业带来30 万收益。由于门店是在 2019 年 3 月份完成转让，所以固定资产和装修工程的转让收益在 2019 年确认。（影响 2019 年利润总额+30 万）
（ 3 ）租赁激励：截止 2018 年底，尚未摊销的租赁激励金为 10 万元，因为 2019年起租金不再由公司承担，且对方也不会追讨租赁激励，目前讨论出来的会计处理是在2018 年将租赁激励结转至营业外收入。（影响 2018 年利润总额 +10万）。
（ 4 ）门店员工辞退福利：门店人员的劳动关系在 2019 年 1 月 1 日起转移，公司需要在 2018 年底计提门店人员的赔偿金，预计金额为 10 万元。（影响 2018 年利润总额-10万）。
3 、会计处理：
（ 1 ）整个门店转让业务来看，转让门店为公司带来的收益为 5 万元（-5+30-10-10）。
（ 2 ）站在 2018 年 12 月 31 日来看，需要将存货、固定资产和装修工程（长期待摊费用）作为一项资产组，在持有待售资产列报，并计提持有待售存货的减值准备 5万元。同时，考虑租赁激励金结转至营业外收入，并计提门店辞退人员的赔偿后， 2018年因门店转让业务确认了 5 元的亏损。
（ 3 ） 2019 年门店转让后，将确认固定资产和长期待摊费用的转让收益 10 万元。
4 、目前想解决的问题：
按公司设想的会计处理，实际上是把转让门店的收益 5 万元，拆分成两部分确认，一部分是 2018 年确认的 5 万元亏损，另一部分是 2019 年确认的 10 万元收益， 2018年确认的亏损，无法正确反映“转让门店给公司带来盈利” 的经济实质。请问陈版上述的会计处理是否有不恰当的地方？

回答人：chenyiwei
这个问题取决于：（ 1 ）“门店转让完成” 的标志如何确定，届时如何进行交割；（ 2 ）过渡期间（假设为 2019 年 1 ～ 3 月）该门店的经营管理权归谁，受让方此时是否已经介入和主导管理。
即，资产、人员劳动合同等的转移是否逐步进行的？对方自何时起正式接手管理？不排除随着交接过程的逐步进行，逐步确认损益的可能性。